【裁判字號】    94,訴,3360
【裁判日期】    950227
【裁判案由】    毒品危害防制條例
【裁判全文】
臺灣高雄地方法院刑事判決              94年度訴字第3360號
公  訴  人  臺灣高雄地方法院檢察署檢察官
被      告  乙○○
                    （
上列被告因違反毒品危害防制條例案件，經檢察官提起公訴（94
年度毒偵字第7648號），經本院合議庭裁定由受命法官獨任進行
簡式審判程序，本院判決如下：
    主  文
乙○○連續施用第一級毒品，累犯，處有期徒刑拾月；扣案之殘
有第一級毒品海洛因殘渣之注射針筒壹支沒收銷燬之。又連續施
用第二級毒品，累犯，處有期徒刑伍月。應執行有期徒刑壹年貳
月，扣案之殘有第一級毒品海洛因殘渣之注射針筒壹支沒收銷燬
之。
    事  實
一、乙○○前因詐欺案件，經本院於民國94年2 月15日以93年度
    簡上字第785 號判處應執行有期徒刑3 月確定，嗣於94年5
    月5 日易科罰金執行完畢。另因施用毒品案件，經本院以90
    年度毒聲字第4793號裁定令入戒治處所施以強制戒治，嗣於
    91年2 月5 日停止戒治，並於91年8 月5 日保護管束期滿執
    行完畢。詎乙○○仍未戒除毒癮，復基於施用第一級毒品之
    概括犯意，自94年6 月間某日起至同年8 月17日下午某時許
    止，在其位於高雄縣鳳山市○○○路192 巷56號住處，將少
    許海洛因摻水後，以針筒注射之方式，連續施用第一級毒品
    海洛因多次，並另基於施用第二級毒品甲基安非他命（起訴
    書誤為安非他命）之概括犯意，自94年8 月16日某時起至同
    月17日下午某時許止，在其上開住處，以燈泡燒烤之方式，
    連續施用第二級毒品甲基安非他命2 次，嗣為警於94年8 月
    19日下午2 時50分許，在其上開住處當場查獲，並扣得殘有
    第一級毒品海洛因殘渣之注射針筒1 支。
二、案經高雄縣政府警察局鳳山分局報告臺灣高雄地方法院檢察
    署檢察官偵查起訴。
    理  由
一、本件被告乙○○所犯係死刑、無期徒刑、最輕本刑為3 年以
    上有期徒刑以外之罪，其於準備程序中就被訴事實為有罪之
    陳述，經法官告知簡式審判程序之旨，並聽取公訴人、被告
    之意見後，認為適宜由受命法官獨任進行簡式審判程序，依
    刑事訴訟法第273 條之1 第1 項規定，裁定由受命法官獨任
    進行審判程序，合先敘明。
二、訊據被告乙○○對其分別於上揭時、地連續施用第一級毒品
    海洛因及第二級毒品甲基安非他命之事實均坦承不諱，而扣
    案之注射針筒1 支經送驗結果，亦含有海洛因殘渣，此有高
    雄醫學大學附設中和紀念醫院94年10月18日報告編號0000-0
    00號檢驗報告1 紙附卷可稽；且其為警查獲時所採尿液經送
    驗結果亦呈有嗎啡、甲基安非他命陽性反應，亦有臺灣檢驗
    科技股份有限公司94年9 月8 日報告編號KＺ000000000000號
    濫用藥物尿液檢驗成績書1 紙在卷足憑，足見其所稱於前揭
    時、地連續施用海洛因、甲基安非他命之自白，應與事實相
    符而堪採信。另查，被告前因施用毒品案件，經本院以90年
    度毒聲字第4793號裁定令入戒治處所施以強制戒治，嗣於91
    年2 月5 日停止戒治，並於91年8 月5 日保護管束期滿執行
    完畢，有本院90年度毒聲字第4793號裁定書、臺灣高等法院
    被告前案紀錄表及臺灣高雄地方法院檢察署刑案資料查註紀
    錄表各1 份在卷足參，是被告於強制戒治執行完畢釋放後，
    5年內再為本件施用毒品犯行，堪以認定，應予依法論科。
二、核被告乙○○所為，係犯毒品危害防制條例第10條第1 項之
    施用第一級毒品罪及同條第2 項之施用第二級毒品罪。其持
    有第一級毒品海洛因、甲基安非他命之低度行為已分別為其
    施用之高度行為所吸收，均不另論罪。又其連續施用第一級
    毒品海洛因、第二級毒品甲基安非他命之犯行，均時間緊接
    ，手法相同，觸犯構成要件同一之罪名，應分別論以連續犯
    ，並均加重其刑。被告所犯上開二罪間，犯意各別，罪名互
    異，應予分論併罰。另被告前因詐欺案件，經本院以93年度
    簡上字第785 號判處應執行有期徒刑3 月確定，嗣於94 年5
    月5 日易科罰金執行完畢，此有臺灣高等法院被告前案紀錄
    表附卷可佐，其於5 年內再為本件施用第一級、第二級毒品
    罪，均為累犯，應依刑法第47條之規定，分別加重其刑，並
    均依法遞加之。爰審酌被告前因施用毒品案件，業經強制戒
    治並曾經本院以91年度簡字第1847號判處有期徒刑5 月確定
    ，竟仍未戒除惡習，意志力顯然不足，非再次入監服刑不足
    以戒絕矯正，惟念其行為尚未害及他人，及其犯後坦承犯行
    ，態度良好等一切情狀，酌情量處如主文所示之刑，並定其
    應執行之刑。另扣案之注射針筒1 支，含有第一級毒品海洛
    因之殘渣，業如前述，應併依毒品危害防制條例第18條第1
    項前段沒收銷燬之。
據上論斷，應依刑事訴訟法第273 條之1 、第284 條之1 、第29
9 條第1 項前段，毒品危害防制條例第10條第1 項、第2 項、第
18條第1 項前段，刑法第11條、第56條、第51條第5 款、第70條
、第47條，判決如主文。
本案經檢察官甲○○到庭執行職務。
中    華    民    國    95    年    2     月    27    日
                  刑事第十四庭法  官  謝  雨  真
以上正本證明與原本無異。
如不服本判決，應於判決送達後10日內，向本院提出上訴狀。
中    華    民    國    95    年    2     月    27    日
                              書記官  許  麗  珠
附錄本案論罪科刑法條：
毒品危害防制條例第10條
施用第一級毒品者，處 6 月以上 5 年以下有期徒刑。
施用第二級毒品者，處 3 年以下有期徒刑。


司法院資訊處製作；財團法人民間司法改革基金會備份。
